臺灣新北地方法院民事判決
111年度勞小字第14號
原      告  林怡君  
被      告  金利鎂有限公司

法定代理人  杜俊德  

上列當事人間請求給付工資等事件，經本院於民國111年6月6日
言詞辯論終結，判決如下：
    主     文
被告應給付原告新臺幣壹萬參仟零肆拾貳元。
被告應提繳勞工退休金新台幣柒仟參佰伍拾壹元到原告之勞工退
休金專戶。
訴訟費用新台幣壹仟元由被告負擔。
本判決第一項得假執行，但被告如以新臺幣壹萬參仟零肆拾貳元
為原告預供擔保，得免為假執行。
本判決第二項得假執行，但被告如以新台幣柒仟參佰伍拾壹元為
原告預供擔保，得免為假執行。
    事實及理由
壹、程序方面
一、按訴狀送達後，原告不得將原訴變更或追加他訴；但請求之
    基礎事實同一者，不在此限。且原告於判決確定前，得撤回
　　訴之全部或一部，民事訴訟法第255條第1項第2款、第262 
    條第1項本文分別定有明文。查原告原起訴聲明為：「被告
    應給付民國（下同）108年、109年特休未休工資，合計15天
    特休工資新臺幣（下同）12,000元、國民年金繳費單合計1,
    042元及請交付工資明細。」等語（見本院卷第11頁），嗣
    於111年4月27日追加請求勞退6%，並於同年6月6日撤回請求
    工資明細及變更聲明為「㈠被告應給付原告13,042元。㈡被告
    應提繳7,351元到原告勞保局的勞工退休金專戶。」等語（
    見本院卷第55頁），原告上開所為，符合法律規定，自應准
    許。
二、被告經合法通知，未於言詞辯論期日到場，核無民事訴訟法
    第386條各款所列情形，爰依原告之聲請，由其一造辯論而
    為判決。
貳、實體方面
一、原告主張：
    原告自106年5月2日受僱於被告公司，擔任作業員，約定月
    薪24,000元，最後工作日為110年4月13日。然原告卻於110
    年3月收到勞保局國民年金繳費單，可知被告於109年12月底
    就將原告退保，原告向被告請求給付國民年金1,042元及108
    年、109年特休未休工資15天共12,000元及補提繳勞工退休
    金7,351元，故提起本件訴訟。併聲明：㈠被告應給付原告13
    ,042元。㈡被告應提繳7,351元到原告勞保局的勞工退休金專
    戶。
二、被告經合法通知，未於言詞辯論期日到場，亦未提出書狀為
    作任何聲明或陳述。
三、本院判斷如下：
  ㈠原告主張之上述事實，業據提出新北市政府勞資爭議調解紀
    錄等影本、國民年金保險繳款單、勞工退休金個人專戶明細
    資料為證（見本院卷第13-17、57-68頁），而被告已於相當
    時期受合法之通知，於言詞辯論期日不到場，亦未提出準備
    書狀爭執，依民事訴訟法第280條第1項、第3項之規定，視
    為自認。從而，原告前開主張堪信為真正。
  ㈡就特休未休工資部分
    按勞工在同一雇主或事業單位，繼續工作滿一定期間者，應
    依下列規定給予特別休假：四、三年以上五年未滿者，每年
    十四日。又勞工之特別休假，因年度終結或契約終止而未休
    之日數，雇主應發給工資，此於勞動基準法（下稱勞基法）
    第38條第1項、第4項分別定有明文。查原告於任職被告滿三
    年後，至終止勞動關係時，108年、109年共有15日之特別休
    假未休，從而，原告依勞基法第38條1、4項規定，請求被告
    公司給付特休未休之薪資12,000元（計算式：月薪24,000元
    ÷30×15日＝12,000元），應予准許。
  ㈢就國民年金部分
　1.按違反保護他人之法律，致生損害於他人者，負賠償責任，
    民法第184條第2項前段定有明文。次按國內設有戶籍，年滿
    25歲，未滿65歲國民，且未領取相關社會保險老年給付，除
    應參加或已參加相關社會保險者外，應參加國民年金保險為
    被保險人；年滿15歲以上，65歲以下、受僱於僱用5人以上
    公司、行號之員工，應以其雇主或所屬團體或所屬機構為投
    保單位，全部參加勞工保險為被保險人；投保單位違反本條
    例規定，未為其所屬勞工辦理投保手續者，按自僱用之日起
    ，至參加保險之前一日或勞工離職日止應負擔之保險費金額
    ，處4倍罰鍰。勞工因此所受之損失，並應由投保單位依本
    條例規定之給付標準賠償之，國民年金法第7條第1項、勞保
    條例第6條第1項第2款、第72條第1項亦分別有明定，堪認此
    屬民法第184條第2項所稱保護他人之法律，是雇主若未依法
    為員工投保勞保，致員工確實因此受有增加投保費用之損失
    ，即屬該法律保障範圍內之利益，得依184條第2項規定請求
    賠償。
　2.被告公司於原告任職期間，曾將原告之勞工保險退保，致原
    告必須自行繳納國民年金保險，因此受有1,042元之損害，
    業據原告提出國民年金保險費繳款單為證（見本院卷第17頁
    ），是原告依民法第184條第2項之規定，請求被告賠償國民
    年金保險費1,042元，應予准許。
　㈣就提繳勞工退休金部分 
　　被告公司自原告任職期間，有部分未為原告提繳退休金至其
    個人退休金專戶，使原告受有7,351元【計算式：106年5月1
    ,219元＋108年7月1,386元＋108年11月1,386元＋110年1月480
    元＋110年2月1,440元＋110年3月1,440元＝7,351元】之損害，
    此有勞工退休金個人專戶資料可證（見本院卷第57-68頁）
    ，故原告依據勞工退金條例第6條第1項、第14條第1項、第3
    1條第1項之規定，請求被告公司補提繳5,724元至原告退休
    金專戶，應予准許。
四、綜上所述，原告依據勞基法第38條第4項、民法第184條第2
    項、勞工退休金條例第6條、第14條第1項、第31條第1項等
    規定，請求被告應給付13,042元；及應提撥7,351元至原告
    於勞工局之勞工退休金個人專戶，為有理由，應予准許。
五、法院就勞工之給付請求，為雇主敗訴之判決，應依職權宣告
    假執行，前項情形，法院應同時宣告雇主得供擔保或將請求
    標的物提存而免假執行，勞動事件法第44條第1項、第2項定
    有明文。本件判決第1、2項為被告即雇主敗訴之判決，依據
    前開規定，故本院依職權宣告假執行，並酌定相當之擔保金
    額准被告供擔保後免為假執行。
六、本件係小額訴訟事件，應依民事訴訟法第436條之19第1項、
    第79條規定，確定本件訴訟費用為1,000元，由被告負擔。
中　　華　　民　　國　　111 　年　　6 　　月　　27　　日
                  勞動法庭      法　官　劉以全
以上正本係照原本作成
如不服本判決，須以違背法令為理由，於判決送達後20日內向本
院提出上訴狀（應按他造當事人之人數附繕本），上訴狀內應記
載表明（一）原判決所違背之法令及其具體內容。（二）依訴訟
資料可認為原判決有違背法令之具體事實者。如委任律師提起上
訴者，應一併繳納上訴審裁判費。
中　　華　　民　　國　　111 　年　　6 　　月　　27　　日
                                書記官　許慧禎